【裁判字號】    89,易,3331
【裁判日期】    891030
【裁判案由】    毒品危害防制條例
【裁判全文】
台灣台中地方法院刑事判決                        八十九年度易字第三三三一號
    公  訴  人  台灣台中地方法院檢察署檢察官
    被      告  甲○○
右列被告因毒品危害防制條例案件，經檢察官提起公訴（八十九年度毒偵字第四四０
八號），本院判決如左：
    主  文
甲○○連續施用第二級毒品，處有期徒刑肆月，如易科罰金，以參佰元折算壹日；扣
案之安非他命拾肆包（合計毛重參拾柒點伍公克）及含有安非他命殘渣之吸食器壹支
，均沒收銷燬之。又持有第一級毒品，處有期徒刑參月，如易科罰金，以參佰元折算
壹日；扣案之海洛因壹包（淨重壹點肆壹公克，包裝重零點肆肆公克）沒收銷燬之。
主刑部分應執行有期徒刑陸月，如易科罰金，以參佰元折算壹日。
    事  實
一、甲○○前因施用毒品案件，經依本院八十八年度毒聲字第六九六五號裁定送台灣
    台中看守所附設勒戒所觀察、勒戒後，認無繼續施用毒品之傾向，由台灣台中地
    方法院檢察署檢察官於八十八年十二月十七日以八十八年毒偵字第二三三七號為
    不起訴處分確定。詎甲○○仍不知悔改，復基於概括之犯意，自八十九年六月十
    七日起至同年月十九日止，連續在台中市○區○○街二段七巷七號四樓住處，將
    第二級毒品安非他命置於玻璃管上，其下以火點燃吸食之方式，施用第二級毒品
    安非他命，每日施用一次。甲○○另行起意，於八十九年六月二十一日，在前揭
    住處，持有其自不詳時間取得之第一級毒品海洛因（淨重一點四一公克，包裝重
    ０點四四公克）。嗣於八十九年六月二十一日十七時三十分許，在前揭住處為警
    查獲，並扣得安非他命十四包（合計毛重三十七點五公克）、含有安非他命殘渣
    之吸食器一支及海洛因一包（淨重一點四一公克，包裝重０點四四公克）等物。
    甲○○為不起訴處分後，於五年內再犯施用第二級毒品罪，經本院八十九年度毒
    聲字第三七六九號裁定送觀察、勒戒後，認有繼續施用毒品之傾向，由檢察官聲
    請本院八十九年度毒聲字第五二０六號裁定先令入戒治處所施以強制戒治。
二、案經台中市警察局第三分局移送臺灣臺中地方法院檢察署檢察官偵查起訴。
    理  由
一、訊據被告甲○○對於右揭事實於本院審理時坦承不諱，且被告於八十九年六月二
    十一日為警查獲後，所採尿液經檢驗結果，確呈甲基安非他命陽性反應，亦有台
    中市衛生局煙毒尿液檢驗成績書影本一份附卷可稽，並有安非他命十四包（合計
    毛重三十七點五公克）、含有安非他命殘渣之吸食器一支及海洛因一包（經鑑定
    淨重一點四一公克，包裝重０點四四公克，有法務部調查局鑑定通知書一份在卷
    足憑）等物扣案足佐。又被告前因施用毒品案件，經依本院八十八年度毒聲字第
    六九六五號裁定送台灣台中看守所附設勒戒所觀察、勒戒後，認無繼續施用毒品
    之傾向，由台灣台中地方法院檢察署檢察官於八十八年十二月十七日以八十八年
    毒偵字第二三三七號為不起訴處分確定，有台灣台中地方法院檢察署刑案資料查
    註紀錄表及台灣高等法院被告全國前案紀錄表各一份在卷可據，其於五年內再犯
    毒品危害防制條例第十條之罪，經本院八十九年度毒聲字第三七六九號裁定送觀
    察、勒戒後，認有繼續施用毒品之傾向，由檢察官聲請本院八十九年度毒聲字第
    五二０六號裁定先令入戒治處所施以強制戒治，亦有臺灣臺中看守所八十九年七
    月五日（八九）中所正總字第０六八七號函送之有無繼續施用毒品傾向證明書及
    本院八十九年度毒聲字第三七六九、五二０六號刑事裁定各一份附卷可參。因此
    本件事證明確，被告之犯行洵堪認定。
二、核被告所為，係犯毒品危害防制條例第十條第二項之施用第二級毒品罪及同條例
    第十一條第一項之持有第一級毒品罪。被告施用第二級毒品前後持有第二級毒品
    之低度行為，應為其施用第二級毒品之高度行為所吸收，不另論罪。被告先後三
    次施用第二級毒品安非他命犯行，時間緊接，所犯構成要件相同罪名，顯係基於
    概括之犯意而為，為連續犯，應以一罪論，並加重其刑。被告所犯前揭二罪間，
    犯意各別，構成要件互殊，應分論併罰。爰審酌被告前有施用毒品前案紀錄，經
    不起訴處分後，猶再施用第二級毒品安非他命不輟，且又非法持有第一級毒品海
    洛因，情節非輕，惟念及吸毒係戕害自己身心之行為，且被告二犯施用毒品安非
    他命之時間不長，次數僅三次，持有毒品海洛因之數量亦不多，及於犯後在本院
    審理時坦承前開犯行等一切情狀，分別量處如主文所示之刑，並定其應執行之刑
    及諭知易科罰金之折算標準。扣案之安非他命十四包（合計毛重三十七點五公克
    ）及海洛因一包（淨重一點四一公克，包裝重０點四四公克），係查獲之毒品，
    另扣案含有安非他命殘渣之吸食器一支，因安非他命殘渣與吸食器間尚難析離，
    故一併視為查獲之毒品，前開物品均應依毒品危害防制條例第十八條第一項前段
    之規定，諭沒收銷燬之。
據上論斷，應依刑事訴訟法第二百九十九條第一項前段，毒品危害防制條例第十條第
二項、第十一條第一項、第十八條第一項前段、第二十條第三項前段，刑法第十一條
前段、第四十一條、第五十一條第五款，罰金罰鍰提高標準條例第二條，判決如主文
。
中      華      民      國    八十九    年      十      月     三十     日
    台灣台中地方法院刑事第六庭
                                        法  官  張  靜  琪
如不服本判決，應於送達後十日內向本院提出上訴狀(須附繕本)，上訴於台灣高等
法院台中分院。
                                        書記官
中      華      民      國    八十九    年      十     月     三十     日
附錄本案論罪科刑法條全文
毒品危害防制條例第十條第二項：
施用第二級毒品者，處三年以下有期徒刑。
毒品危害防制條例第十一條第一項：
持有第一級毒品者，處三年以下有期徒刑、拘役或新台幣五萬元以下罰金。


司法院資訊處製作；財團法人民間司法改革基金會備份。
